# 请教版主：BOT 建设期间利息资本化的问题以及特许经营权下坏账的计提

提问人：szhaona 时间：2019-12-18 11:13:50
问题 1 、污水处理公司存在 BOT、BT 项目，建设期间的利息支出可以资本化吗？公司采用金融模型确认收入，建设完成后根据保底水量及超保底水量的未来收益折现占比分摊无形资产及长期应收款。这种情况下可以利息资本化吗？另外，特许经营协议中约定项目建设由公司适用自有资金或贷款。
问题 2 、污水处理公司主要为政府委托，应收款大多针对政府，从今年开始公司收款期存在明显逾期。在执行新金融准则下如何更合理对政府测算坏账。

回答人：chenyiwei
1 、BOT 模式下的金融资产以及 BT形成的应收款不属于借款费用准则所界定的符合资本化条件的资产，故相关借款费用不应资本化。
2 、对应收政府的款项，需考虑按个别认定法测算其信用损失，需考虑的因素包括但不限于该政府发行在外的债券的评级、与该政府财政部门就还款安排和资金来源的访谈确认、以往逾期记录、对其未来还债压力的预估等。